【裁判字號】    91,交聲,1282
【裁判日期】    920414
【裁判案由】    違反道路交通管理處罰條例聲明異議
【裁判全文】
臺灣臺北地方法院交通事件裁定                  九十一年度交聲字第一二八二號
    原處分機關  台北市交通事件裁決所
    異  議  人
    即受處分人  甲○○
右列受處分人因違反道路交通管理處罰條例案件，對於台北市交通事件裁決所中華民
國九十一年八月二十九日所為之處分（原處分案號：北市裁三字第駕裁二二－一Ａ0
000000號），聲明異議，本院裁定如左：
    主      文
異議駁回。
    理      由
一、按停車時應依車輛順行方向緊靠道路右側，但單行道應緊靠路邊停車。其右側前
    後輪胎外側距離緣石或路面邊緣不得逾四十公分，在單行道左側停車時，比照辦
    理，道路交通安全規則第一百十二條第二項定有明文。又汽車駕駛人停車時，不
    依順行方向，或不緊靠道路右側，或併排停車，或單行道不緊靠路邊停車者，處
    新台幣（下同）六百元以上一千二百元之罰鍰，道路交通管理處罰條例第五十六
    條第一項第六款亦定有明文。再逕行舉發違反道路交通管理事件，經汽車所有人
    依通知單之應到案日期前到案，並告知違規駕駛人姓名、身分證統一編號及住址
    者，處罰機關應即另行通知違規駕駛人到案依法處理；逾應到案日期，處罰機關
    應依道路交通管理處罰條例第八十五條第三項規定處罰該汽車所有人，亦為違反
    道路交通管理事件統一裁罰標準及處理細則（於民國九十一年九月一日後該法之
    名稱已修正為違反道路交通管理事件統一裁罰基準及處理細則，下稱處理細則）
    第二十四條所明定。又行為人如係駕駛小型車在單行道未緊靠路邊停車為警舉發
    ，而在舉發通知單上所載之應到案日期前聽候裁決，經主管機關調查後仍認定有
    違規停車行為者，依處理細則第四十四條第一項及違反道路交通管理事件統一裁
    罰標準表（於九十一年九月一日後，其名稱已修正為違反道路交通管理事件統一
    裁罰基準表，下稱基準表）之規定，應對該違規停車之行為人處以九百元之罰鍰
    。
二、本件異議人即受處分人甲○○於九十一年六月六日，將其所有之車牌號碼ＢＴ－
    八六八六號自用一般小客車停放在台北市○○○路○段三七二巷二十七弄四十五
    號之單行道上未緊靠路邊停車，且駕駛人不在現場，而為台北市停車管理處交通
    助理員鄒宗漢於該日上午八時二十分許，以拍照之方式採證，並以受處分人所有
    之車輛有違反道路交通管理處罰條例第五十六條第一項第六款不緊靠道路右側停
    車（前後輪胎外緣距緣石四十公分以上）規定之違規停車行為而逕行掣單舉發，
    經將舉發單送達受處分人後，受處分人於舉發通知單上所載之應到案日期（九十
    一年七月十二日）前提出申訴，然未另行告知駕駛人，經原處分機關函請舉發單
    位即台北市停車管理處調查結果，認提出本案舉發之交通助理員因筆誤而誤將受
    處分人之違規事實載為「不緊靠道路右側停車（前後輪胎外側距路面緣石超過四
    十公分以上），然受處分人實為「在單行道不緊靠路邊停車」，並依道路交通管
    理處罰條例第三十四條之規定予以更正受處分人違規事實，但仍認受處分人有違
    規停車行為，原處分機關遂依道路交通管理處罰條例第五十六條第一項第六款及
    處理細則第二十四條、第四十四條第一項暨基準表之規定，於九十一年八月二十
    九日以北市裁三字第駕裁二二－一Ａ0000000號裁決書認受處分人有在單
    行道不緊靠路邊停車之行為而裁處受處分人罰鍰九百元在案。
三、訊據受處分人對於右揭時間將其所有之該部汽車停放在上開單行道路邊之事實坦
    承不諱，然矢口否認有何違反道路交通管理處罰條例規定之行為，辯稱：該停車
    處所並未劃設紅線或黃線，其並未違規，且既未具體丈量，何以認為其未緊靠路
    邊停車及距離路邊有四十公分之遙云云。
四、經查：受處分人於前述時、地在單行道未緊靠路邊停車之違規事實，業據證人即
    當時提出舉發之台北市停車管理處交通助理員鄒宗漢於本院審理中證述明確（見
    本院九十一年十一月二十八日訊問筆錄），又有照片一幀在卷可查，是受處分人
    確有前揭在單行道未緊靠路邊停車之違規事實，堪以認定。受處分人雖以該停車
    處所並未劃設紅線或黃線，其並未違規，且既未具體丈量，何以認為其未緊靠路
    邊停車及距離路邊有四十公分之遙云云為辯，然依據卷附之採證照片觀之，當時
    受處分人停車時距離緣石或道路邊緣間尚有一段距離，且遠較停放一部廂型車之
    距離為寬，而廂型車之寬度，顯然已寬於四十公分，此為眾所周知之事實，自亦
    無庸舉證，是受處分人在該單行道確實未緊靠路邊停車，且停放該車之處距離緣
    石或道路邊緣距離顯已寬於四十公分以上之事實，亦堪認定，受處分人以前情置
    辯，顯與事實不符而為卸責之詞，不足採信。本件事證明確，受處分人在單行道
    不緊靠路邊停車之違規停車行為堪以認定。
五、綜上所述，受處分人確有在前開時、地在單行道未緊靠路邊停車之違規停車行為
    ，且於應到案日期前提出申訴，從而原處分機關依道路交通管理處罰條例第五十
    六條第一項第六款及處理細則第二十四條、第四十四條第一項暨基準表之規定，
    裁處受處分人罰鍰九百元，核無違誤，本件受處分人猶執前詞，指摘原處分不當
    ，自無理由，應予駁回。
據上論斷，應依道路交通案件處理辦法第十九條，裁定如主文。
中      華      民      國    九十二      年      四    月    十四    日
                                        臺灣臺北地方法院交通法庭
                                            法  官  黃  紹  紘
右正本證明與原本無異。
如不服本裁定，應於裁定送達後五日內向本院提出抗告狀。
                                            書記官  劉  新  怡
中      華      民      國      九十二      年      四    月    十四    日


司法院資訊處製作；財團法人民間司法改革基金會備份。
